【裁判字號】    89,訴,2242
【裁判日期】    900716
【裁判案由】    給付貨款
【裁判全文】
臺灣板橋地方法院民事判決  八十九年度訴字第二二四二號
    原      告  僑聚貿易股份有限公司
    法定代理人  甲○○
    訴訟代理人  丙○○
                        送達代.
右當事人間請求給付貨款事件，本院判決如左：
    主      文
被告應給付原告新臺幣壹佰參拾肆萬捌仟參佰陸拾玖元，及自民國八十九年九月二十
六日起至清償日止，按年息百分之五計算之利息。
訴訟費用由被告負擔。
本判決於原告以新台幣肆拾伍萬元供擔保後得假執行。
    事      實
甲、原告方面：
壹、聲明：如主文所示。
貳、陳述：
一、被告向原告購買貨品，經被告驗收無誤。惟該貨款之履行期限已屆至，被告僅給
    付新臺幣（下同）十七萬一千四百四十六元，尚有如主文所示金額未給付，依兩
    造買賣契約約定，被告自應給付原告上開款項。
二、原告給予被告之折扣共計扣除三萬元，已自上開請求中扣除。
參、證據：提出客戶簽收單二十二張、貨款明細表一件、支票影本四紙為證。
乙、被告方面：
壹、聲明：
一、原告之訴駁回。
二、訴訟費用由原告負擔。
貳、陳述：原告主張之貨款金額雖然沒錯，但因部分貨款原告有同意折扣，伊欠原告
    之金額應為一百三十一萬二千一百六十四元。
參、證據：聲請訊問證人張添進。
    理      由
一、原告主張被告向原告購買貨品，該貨款之履行期限已屆至，被告僅給付部分貨款
    ，尚餘一百三十四萬八千三百六十九元未給付，依兩造買賣契約約定，被告自應
    給付原告上開款項。被告對於原告主張之貨款金額並不爭執，惟以部分貨物之貨
    款有折扣，故被告所欠金額應為一百三十一萬二千一百六十四元云云資為抗辯。
    則本件爭執點在於，原告售予被告之貨物，折扣金額究竟多少？
二、按當事人主張有利於己之事實者，就其事實有舉證之責任，民事訴訟法第二百七
    十七條前段定有明文。
三、經查，證人張添進於本院審理中到庭證稱：售與被告之貨物確實部分有給予折扣
    ，但並沒有被告主張的那麼多（見九十年六月四日審理筆錄）。而原告嗣於本院
    九十年七月二日審理中亦自認折扣金額查核結果為三萬元，並當庭減縮聲明，主
    張被告尚應給付一百三十四萬八千三百六十九元。被告雖抗辯折扣金額不止三萬
    元云云，惟並未舉證以實其說，所辯尚難採信。
四、綜上所述，原告依據買賣契約，請求被告應給付原告剩餘貨款一百三十四萬八千
    三百六十九元，及自支付命令送達翌日即八十九年九月二十六日起至清償日止，
    按年息百分之五計算之利息，為有理由。
五、原告陳明願供擔保請准宣告假執行，核無不合，爰酌定相當之擔保金額准許之。
據上論結，本件原告之訴為有理由，依民事訴訟法第七十八條、第三百九十條第二項
，判決如主文。
中      華      民      國    九十      年      七      月      十六    日
                                臺灣板橋地方法院民事第三庭
~B法      官  李君豪
右正本係照原本做成
如對本判決不服應於送達後二十日內向本院提上訴狀。
中      華      民      國    九十      年      七      月      十六    日
~B法院書記官  吳美瑤


司法院資訊處製作；財團法人民間司法改革基金會備份。
